【裁判字號】    88,訴,2083
【裁判日期】    890819
【裁判案由】    毒品危害防制條例
【裁判全文】
臺灣高雄地方法院刑事判決                        八十八年度訴字第二八三號
    公  訴  人  臺灣高雄地方法院檢察署檢察官
    被      告  乙○○
    指定辯護人  本院公設辯護人  丁○○
右列被告因毒品危害防制條例案件，經檢察官提起公訴（八十八度偵字第一九一一五
號），本院判決如左：
    主  文
乙○○無罪。
    理  由
一、公訴意旨略以：被告乙○○基於意圖營利之犯意，於民國八十八年七月二十七日
    下午一時許，在高雄市○○區○○路八十九號六樓六０六室，意圖販賣而持有第
    一級毒品海洛因，為警當場查獲，並扣得海洛因十四包、分裝用空夾鏈袋八十九
    只、電子秤一個、吸管一支及行動電話二具，因認被告涉有毒品危害防制條例第
    五條第一項意圖販賣持有第一級毒品罪嫌。
二、按犯罪事實應依證據認定，無證據不得推定其犯罪事實，刑事訴訟法第一百五十
    四條定有明文。公訴人認被告乙○○涉犯前開罪嫌，係以被告於警訊中坦承有販
    賣第一級毒品海洛因予綽號「楊仔」之人，及於被告住處查獲被告持有第一級毒
    品海洛因十四包、空夾鏈袋八十九只為其主要依據。訊據被告則堅詞否認有何意
    圖販賣而持有第一級毒品海洛因之犯行，辯稱：海洛因是買入供自己吸食，分裝
    是為了吸食便利，電子秤則是為了秤買入的毒品份量是否足夠，伊在警局時是說
    有綽號「楊仔」之人要向伊買，但伊並沒有給他，並不是說有賣給綽號「楊仔」
    的人等語。
三、經查：
  (一)被告雖於警訊中坦承於八十八年七月二十五日下午八時許，在高雄市新興區○○
    ○路與南台路口，販賣三千元之第一級毒品海洛因予綽號「楊仔」之人，然其後
    於偵訊及本院審理中均否認有販賣第一級毒品海洛因予綽號「楊仔」之情，是其
    警訊中之供述並無何其他事證足堪認定為真實；且被告於警訊中即已陳明：「（
    警方查獲之十四小包海洛因作何用途？向何人購買？）我與甲○○購買回來分裝
    吸食的，甲○○向何人購買的我不知道。」（見警卷第四頁），其於偵查及本院
    審理中亦均供稱：扣案之毒品是與甲○○一同購買供己吸食等語，雖被告就扣案
  之十四包海洛因是否為其一人所購買，說法與證人甲○○不同，然此尚不足為不
    利被告之認定。
  (二)又扣案之第一級毒品海洛因雖有十四包，然經送請法務部調查局鑑定結果，十四
    包均係海洛因，合計淨重十一點二四公克（包裝重三點一一公克），純度百分之
    七十八點三二，有該局電腦編號第000000000號鑑定通知書附卷可稽，
    是扣案毒品之重量僅十一點二四公克（包裝重三點一一公克），數量並非巨大；
    且證人甲○○於檢察官訊問其毒品之來源時證稱：「八十八年六月向乙○○要來
    的，共四、五次，是在六合夜市，因為是朋友未收錢。」（見偵查卷第四頁）、
    「乙○○是否賣我不知道，但他會送給我吃，因為他有向我借錢，我想吃時即向
    他要，他未收錢。」（見偵查卷第二十頁、第二十一頁），是被告辯稱毒品係供
    己及證人甲○○吸食之用，並非無據。是以被告經警查扣之海洛因數量雖高達十
    四包，然其重量僅十一點二四公克（包裝重三點一一公克），數量非鉅，被告與
    證人甲○○均係染有毒癮之人，被告復自承自五月份假釋後開始吸食，七月份時
    大約一天吸四、五次，大概一包的量，約半個月買一次等語（見本院八十九年七
    月二十日訊問筆錄），從而，扣案之第一級毒品海洛因係供被告自己吸食之用，
    並非不可能。
  (三)再者，警方雖曾於被告所有行動電話之語音信箱內查悉向被告購買第一級毒品海
    洛因之訊息，然經本院訊問證人即當日查獲之員警丙○○證稱：語音信箱的內容
    大約是要向乙○○買毒品，說在什麼地方等他，要他快一點，伊並未依約定之時
    間、地點前往查證是否真有購買第一級毒品海洛因之情形（見本院八十九年六月
    一日訊問筆錄），佐以語音信箱留話人之身分亦無從加以確認，縱有人於被告行
    動電話之語音信箱為此等留言，其真實性為何實難加以推定，是此亦不足為不利
    被告之推定。
  (四)又被告持有之空夾鏈袋雖高達八十九個，然夾鏈袋乃十分容易取得之物品，其價
    格易甚為低廉，不消十元即可購得百個，消費者通常一次買入之數量少有僅一、
    二個者，有施用毒品習慣之人，將毒品分裝於夾鏈袋內，以便外出時攜帶者亦所
    在多有，故無從由被告持有多數之空夾鏈袋推論其有販賣毒品之意圖。
  (五)綜上所述，被告雖持有第一級毒品海洛因十四小包，然其重量僅十一點二四公克
    （包裝重三點一一公克），數量非鉅，被告為吸用方便，將之分裝為十四包，並
    非不可能，且被告於偵、審中均否認有何出賣第一級毒品海洛因予他人之行為，
    被告行動電話語音信箱內留言人身分又無從確認，其真實性為何實啟人疑竇，是
    均不足為不利於被告之認定。此外，本院復查無其他積極證據足證被告有何公訴
    人所指之犯行，不能證明被告犯罪，依法應為無罪之諭知。
據上論斷，應依刑事訴訟法第三百零一條第一項，判決如主文。
本案經檢察官林敏惠到庭執行職務。
中      華      民      國    八十九    年      八      月     十九     日
                                  臺灣高雄地方法院刑事第七庭
                                      法  官   曾  淑  娟
右正本證明與原本無異。
如不服本判決，應於判決送達後十日內，向本院提出上訴狀。
                                      書記官   陳  恩  如
中      華      民      國    八十九    年      八      月     二十一   日


司法院資訊處製作；財團法人民間司法改革基金會備份。
